ACORDAO-COMPLETO-2519355

ACÓRDÃO DE RELAÇÃO

ACÓRDÃO DE RELAÇÃO 18716/2021 ATA 40/2021 - PRIMEIRA CÂMARA

Acórdão 18716/2021-TCU-Primeira Câmara
Os Ministros do Tribunal de Contas da União ACORDAM, por unanimidade, com fundamento no art. 71, inciso III, da Constituição Federal/1988, c/c os arts. 1º, inciso V, e 39, inciso I, da Lei 8.443/1992, c/c os arts. 1º, inciso VIII, 17, inciso II, 143, inciso II, 259, inciso I, e 260, § 1º, do Regimento Interno/TCU, de acordo com o parecer emitido pelo MPTCU, em:
a) considerar legais, para fins de registro, os atos de admissão de Ednardo Rodrigues Freire (XXX.361.893-XX) , Luis Felipe Castro Pinheiro (XXX.177.673-XX) , Raimundo Campos Castro Junior (XXX.611.403-XX) e Weliton Sousa Carvalho (XXX.824.753-XX) ;
b) fazer a determinação especificada no item 1.7.
1. Processo TC-Processo 033.307/2021-0 (ATOS DE ADMISSÃO) 
	1.1. Interessados: Ednardo Rodrigues Freire (XXX.361.893-XX) ; Grasiela de Araujo Costa Moura de Sousa (XXX.639.823-XX) ; Luis Felipe Castro Pinheiro (XXX.177.673-XX) ; Raimundo Campos Castro Junior (XXX.611.403-XX) ; Weliton Sousa Carvalho (XXX.824.753-XX) .
	1.2. Entidade: Fundação Universidade Federal do Maranhão.
	1.3. Relator: Ministro Vital do Rêgo.
	1.4. Representante do Ministério Público: Procuradora-Geral Cristina Machado da Costa e Silva.
	1.5. Unidade Técnica: Secretaria de Fiscalização de Integridade de Atos e Pagamentos de Pessoal e de Benefícios Sociais (Sefip) .
	1.6. Representação legal: não há.
1.7. Determinar à Secretaria de Fiscalização de Integridade de Atos e Pagamentos de Pessoal e de Benefícios Sociais que: 
1.7.1. destaque dos presentes autos o ato de admissão de Grasiela de Araujo Costa Moura de Sousa (XXX.639.823-XX) e realize, em autos apartados, diligência à Fundação Universidade Federal do Maranhão - UFMA e ao Ministério da Saúde para que:
1.7.1.1. seja informado se os dois cargos de assistente social ocupados pela servidora na UFMA e no Ministério da Saúde (peça 11) são pertencentes a quadro de pessoal da área de saúde, observando-se que a acumulação dos cargos de assistente social, se for o caso, não é permitida se tal cargo/emprego integrar quadro normal de pessoal, conforme artigo 37, inciso XVI, alínea "c", da Constituição Federal, e de acordo com o entendimento constante dos Acórdão 7859/2013-TCU-Primeira Câmara e 5.086/2015-TCU-2ª Câmara; 
1.7.1.2. seja indicado onde está lotada a servidora na UFMA e se nessa lotação a interessada desempenha atividade da área de saúde; 
1.7.1.3. sejam esclarecidas a denominação, a carga horária e o regime do outro cargo ocupado pela servidora no Ministério da Saúde, indicando se o cargo em evidência é da área de saúde e se pode ser acumulado com o cargo de assistente social na UFMA; e 
1.7.1.4. seja encaminhada a cópia da escala de trabalho a ser desempenhada pela interessada em cada um dos vínculos, a fim de se aferir a compatibilidade de horários, bem como a cópia da declaração de acumulação firmada pela servidora à data da posse na UFMA.

Primeira Câmara

Ednardo Rodrigues Freire (XXX.361.893-XX); Grasiela de Araujo Costa Moura de Sousa (XXX.639.823-XX); Luis Felipe Castro Pinheiro (XXX.177.673-XX); Raimundo Campos Castro Junior (XXX.611.403-XX); Weliton Sousa Carvalho (XXX.824.753-XX).

VITAL DO RÊGO

não há.

ATOS DE ADMISSÃO (ADS)

Secretaria de Fiscalização de Integridade de Atos e Pagamentos de Pessoal e de Benefícios Sociais (Sefip).